【裁判字號】    99,審簡上,84
【裁判日期】    990617
【裁判案由】    妨害公務
【裁判全文】
臺灣士林地方法院刑事判決            99年度審簡上字第84號
上  訴  人
即  被  告  甲○○
選任辯護人  張智超  律師
            曾憲忠  律師
上列上訴人即被告因妨害公務案件，不服本院內湖簡易庭於中華
民國98年7 月16日所為98年度湖簡字第489 號第一審刑事簡易判
決（聲請簡易判決處刑案號：臺灣士林地方法院檢察署98年度偵
字第7266號），提起上訴，本院管轄第二審之合議庭判決如下：
    主  文
上訴駁回。
甲○○緩刑貳年。
    事實及理由
一、本案經本院審理結果，認第一審判決被告犯刑法第135 條第
    1 項對於公務員依法執行職務時施強暴罪，量處拘役30日，
    並諭知如易科罰金以新臺幣（下同）1,000 元折算1 日，其
    認事、用法及量刑均無不當，應予維持，引用第一審判決書
    記載之犯罪事實、證據及理由（如附件判決書），並補充臺
    北市政府警察局舉發違反道路交通管理事件通知單、公路監
    理電子閘門重型機車車籍查詢單各1 份及被告於民國99年6
    月9 日本院審理中之自白。
二、被告上訴意旨略以：原審量處之刑度尚嫌過重，請求從輕量
    刑並給予緩刑之自新機會等語。
三、經查：
  (一)首按本件原審未詳查被告於偵查中陳報實際住所，誤為公示
    送達原判決，顯不發生公示送達之效力，之後再依被告實際
    住所送達，而被告於法定期限內提起上訴，自發生上訴之效
    力，合先敘明。
  (二)按量刑的輕重，屬事實審法院得依職權自由裁量之事項，苟
    已斟酌刑法第57條各款所列情狀而未逾越法定刑度，不得遽
    指為違法，且在同一犯罪事實與情節，如別無其他加重或減
    輕之原因，下級審量定之刑，亦無過重或失輕之不當情形，
    則上級審法院對下級審法院之職權行使，原則上應予尊重。
  (二)上訴人即被告甲○○於本院審理中坦承犯行，且有原審判決
    所列證據可資佐證，足認被告係犯刑法第135 條第1 項之對
    於公務員依法執行職務時施強暴罪。原審法院以被告罪證明
    確，援引刑事訴訟法第449 條第1 項前段、第3 項、第454
    條第2 項，刑法第135 條第1 項、第41條第1 項前段，刑法
    施行法第1 條之1 （誤載第2 條）之規定，量處拘役30日，
    並諭知如易科罰金以1,000 元折算1 日，其認事用法並無違
    誤，量刑亦屬妥適，上訴人雖以上述意旨提起上訴，並無理
    由，應予駁回。
四、末查，被告甲○○前未曾因故意犯罪受有期徒刑以上刑之宣
    告，此有臺灣高等法院被告前案紀錄表1 份在卷可按，其在
    本院審理時終能坦承犯行，態度尚稱良好，經此偵審教訓，
    當知所警惕，信無再犯之虞，因認前開宣告之刑以暫不執行
    為適當，併宣告緩刑2 年，用啟自新。
據上論斷，應依刑事訴訟法第455 條之1 第1 項、第3 項、第36
8 條、第373 條，刑法第74條第1 項第1 款，判決如主文。
本案經檢察官彭康凡到庭執行職務。
中    華    民    國    99    年    6     月    17    日
                  刑事第一庭審判長法  官  雷雯華
                                  法  官  吳祚丞
                                  法  官  王沛雷
以上正本證明與原本無異。
本件不得上訴。
                                  書記官  陳麗津
中    華    民    國    99    年    6     月    17    日
附錄本案論罪科刑法條全文：
刑法第135條第1 項
對於公務員依法執行職務時，施強暴脅迫者，處3 年以下有期徒
刑、拘役或3 百元以下罰金。

司法院資訊處製作；財團法人民間司法改革基金會備份。
